【裁判字號】    90,訴,863
【裁判日期】    901017
【裁判案由】    證券交易法
【裁判全文】
臺灣板橋地方法院刑事判決                            九十年度訴字第八六三號
    公  訴  人  臺灣板橋地方法院檢察署檢察官
    被      告  乙○○
右列被告因違反證券交易法案件，經檢察官提起公訴（八十九年度偵字第二二四七六
號），本院判決如左：
    主  文
乙○○連續違反對於在証券交易所上市之有價証券不得在集中交易巿場報價，業經有
人承諾接受而不實際成交或不履行交割，足以影響巿場秩序行為之規定，處有期徒刑
肆月；緩刑貳年。
    事  實
一、乙○○在證券經紀商統一綜合證券股份有限公司天母分公司（下稱統一證券公司
    ）開立有價証券委託買賣帳戶（帳號第Ｍ００四０六一之一號），竟基於概括之
    犯意，利用不知情之營業員，於民國八十九年十一月十五日，融資買進在證券交
    易所公開上市之聯華電子股份有限公司股票（下稱聯電股票）五萬股、台揚科技
    股份有限公司股票（下稱台揚股票）一萬股；於同月（八十九年十一月）十六日
    ，融資賣出台揚股票一萬股；於同月（八十九年十一月）十七日，融資賣出聯電
    股票五萬股，總成交金額新台幣七百六十萬四千七百元，連續向集中交易市場報
    價，業經有人承諾接受，本應辦理交割，而拒不支付款項履行交割義務，影響證
    券市場之交易秩序，致統一證券公司代乙○○履行交割義務，損失四十一萬六千
    一百十九元。
二、案經統一證券公司請由臺灣板橋地方法院檢察署檢察官偵查起訴。
    理  由
一、訊據被告乙○○固坦承違約交割之事實，但辯稱伊已備妥當沖差額之資金，是因
    為不知道法令已更改為「平盤下不得當沖」，故而過失違約，並無違約故意云云
    。
二、惟查：右揭犯罪事實，除據其坦承之部分外，核與統一證券公司代理人甲○○指
    訴情節相符，復有委託買賣證券受託契約、融資融卷契約書、開立證券信用交易
    帳戶申請書、交割憑單等文件各一紙在卷可按；且「平盤下不得當沖」之規定，
    股市投資者何人不知？被告辯稱不知此規定云云，無非卸責之詞，要不足採，其
    罪證明確，犯行洵堪認定，應予依法論科。
三、核被告所為，係違反證券交易法第一百五十五條第一項第一款規定，應依同法第
    一百七十一條規定處罰。
（一）核被告所為數行為，時間緊接，所犯罪名相同，顯係出於概括之犯意為之，為
      連續犯，爰依刑法第五十六條之規定以一罪論，並加重其刑。
（二）爰審酌被告違約交割金額、証券公司受損金額、被告已償還五萬元但未與証券
      公司達成和解及犯罪後之態度等一切情狀，量處如主文所示之刑，以資懲儆。
（三）查被告前未曾受有期徒刑以上刑之宣告，有台灣高等法院檢署處刑案紀錄簡覆
      表在卷可稽，經此教訓應知警惕，當無再犯之虞，本院因認對被告所處之刑，
      以暫不執行為適當，爰併予宣告緩刑二年，以啟自新。
據上論斷，應依刑事訴訟法第二百九十九條第一項前段，証券交易法第一百五十五條
第一項第一款、第一百七十一條，刑法第十一條前段、第五十六條、第七十四條第一
款，判決如主文。
本案經檢察官李吉祥到庭執行職務
中      華      民      國    九十      年      十      月     十七     日
                                      臺灣板橋地方法院刑事第三庭
                                          法  官  畢  乃  俊
右正本證明與原本無異。
如不服本判決，應於判決送達後十日內，向本院提出上訴狀。
                                          書記官  張  家  榮
中    華    民    國      九十        年      十      月     十七  日
附錄本案所犯法條全文
證券交易法第一百五十五條
對於在證券交易所上巿之有價證券，不得有左列各款之行為︰
一  在集中交易巿場報價，業經有人承諾接受而不實際成交或不履行交割
    ，足以影響巿場秩序者。
二  （刪除）
三  意圖抬高或壓低集中交易巿場某種有價證券之交易價格，與他人通謀
    ，以約定價格於自己出售，或購買有價證券時，使約定人同時為購買
    或出售之相對行為者。
四  意圖抬高或壓低集中交易巿場某種有價證券之交易價格，自行或以他
    人名義，對該有價證券，連續以高價買入或以低價賣出者。
五  意圖影響集中交易巿場有價證券交易價格，而散布流言或不實資料者
    。
六  直接或間接從事其他影響集中交易巿場某種有價證券交易價格之操縱
    行為者。
前項之規定，於證券商營業處所買賣有價證券準用之。
違反前二項規定者，對於善意買入或賣出有價證券之人所受之損害，應負
賠償之責。第二十條第四項之規定，於前項準用之。
證券交易法第一百七十一條
有左列情事之一者，處七年以下有期徒刑，得併科新臺幣三百萬元以下罰
金：
一  違反第二十條第一項、第一百五十五條第一項、第二項或第一百五十
    七條之一第一項之規定者。
二  已依本法發行有價證券公司之董事、監察人、經理人或受僱人，以直
    接或間接方式，使公司為不利益之交易，且不合營業常規，致公司遭
    受損害者。


司法院資訊處製作；財團法人民間司法改革基金會備份。
